【裁判字號】    92,訴,78
【裁判日期】    920128
【裁判案由】    毒品危害防制條例
【裁判全文】
臺灣高雄地方法院刑事判決                            九十二年度訴字第七八號
    公  訴  人  臺灣高雄地方法院檢察署檢察官
    被      告  甲○○  女  二.
右列被告因毒品危害防制條例案件，經檢察官提起公訴（九十年度毒偵字第二一二七
號、九十一年度毒偵字第七四三二號），本院判決如左：
    主  文
甲○○施用第一級毒品，累犯，處有期徒刑捌月；又連續施用第二級毒品，累犯，處
有期徒刑陸月。應執行有期徒刑壹年。
    事  實
一、甲○○前因違反麻醉藥品管理條例案件，經臺灣高雄地方法院判處有期徒刑五月
    確定，於民國八十六年十一月五日執行完畢。又因施用毒品案件，經依臺灣高雄
    地方法院以八十七年度毒聲字第二○四四號裁定送觀察、勒戒後，在所期間經衛
    生醫療網支援醫師評定認無繼續施用毒品傾向，而由臺灣高雄地方法院檢察署檢
    察官於八十七年九月九日以八十七年度偵字第一九八九八號為不起訴處分確定。
    再因施用毒品案件，經依臺灣高雄地方法院以八十九年度毒聲字第五九六二號裁
    定送觀察、勒戒後，在所期間經衛生醫療網支援醫師評定認有繼續施用毒品傾向
    ，再經臺灣高雄地方法院以八十九年度毒聲字第六六三一號裁定令入戒治處所施
    以強制戒治一年，同時經檢察官提起公訴，經臺灣高雄地方法院於八十九年十月
    二日以八十九年度訴字第二一三八號判處有期徒刑一年確定。詎仍未戒除毒癮，
    復基於施用第一級毒品海洛因之犯意，於九十一年十一月六日，在高雄縣林園鄉
    ○○路○段六十二號，以將第一級毒品海洛因摻入水中，用針筒注射之方式，施
    用第一級毒品海洛因一次。並另基於施用第二級毒品安非他命之概括犯意，自九
    十年（起訴書誤載為九十一年）四月四日下午二時二十分許回溯二十四小時內某
    時起至九十一年十一月六日止（扣除自九十年六月四日起至九十年十一月六日執
    行撤銷停止戒治，令入戒治處所施以強制戒治之受公權力拘束期間），在其位於
    高雄縣林園鄉○○村○○路五八巷十號一三樓之住處等處，以將第二級毒品安非
    他命置於燈泡上燒烤產生煙氣而吸食其煙氣之方式，連續施用第二級毒品安非他
    命多次。嗣於九十年四月四日、九十年四月十三日，甲○○前往臺灣高雄地方法
    院檢察署報到，接受觀護人之採尿送驗後，其尿液均呈甲基安非他命陽性反應，
    及於九十一年十一月六日，經警採集其尿液送驗後，其尿液呈甲基安非他命及嗎
    啡陽性反應而查悉上情。
二、案經高雄縣警察局林園分局及臺灣高雄地方法院檢察署觀護人報請臺灣高雄地方
    法院檢察署檢察官偵查起訴。
    理  由
一、右揭事實，業經被告甲○○於本院審理中坦承不諱，且被告於九十年四月四日、
    九十年四月十三日，接受臺灣高雄地方法院檢察署觀護人採尿送驗，其尿液均呈
    甲基安非他命陽性反應，及於九十一年十一月六日經警採集其尿液送驗，其尿液
    呈甲基安非他命及嗎啡陽性反應，亦有臺灣檢驗科技股份有限公司九十年四月十
    八日報告編號ＫＺ000000000000號濫用藥品尿液檢驗報告、臺灣檢
    驗科技股份有限公司九十年四月二十日報告編號ＫＺ000000000000
    號濫用藥品尿液檢驗報告、高雄縣政府衛生局九十一年十一月十五日九一煙檢字
    第一八七三號煙毒尿液檢驗成績書各一紙附卷可稽，足見被告之自白與事實相符
    ，洵堪採為論罪科刑之依據。又被告自九十年六月四日起至九十年十一月六日止
    ，係於高雄女子戒治所執行遭撤銷停止戒治後之強制戒治處分，於九十年十一月
    七日始經保外待產釋放，有臺灣高雄地方法院九十年度毒聲字第二九五一號裁定
    、臺灣高雄地方法院檢察署檢察官戒治處分執行指揮書、臺灣高雄女子戒治所受
    戒治人保外待產申請報告表、法務部九十年十一月六日法九十矯決字第○○一八
    六二號函、臺灣高雄地方法院檢察署檢察官通知書、臺灣高雄女子戒治所釋票回
    證各一紙附卷可參，是被告自九十年六月四日起至九十年十一月六日止在臺灣高
    雄女子戒治所受公權力拘束之時間，自無施用毒品之可能，附予敘明。另被告前
    因施用毒品案件，經依臺灣高雄地方法院以八十七年度毒聲字第二○四四號裁定
    送觀察、勒戒後，在所期間經衛生醫療網支援醫師評定認無繼續施用毒品傾向，
    而由臺灣高雄地方法院檢察署檢察官於八十七年九月九日以八十七年度偵字第一
    九八九八號為不起訴處分確定；再因施用毒品案件，經依臺灣高雄地方法院以八
    十九年度毒聲字第五九六二號裁定送觀察、勒戒後，在所期間經衛生醫療網支援
    醫師評定認有繼續施用毒品傾向，再經臺灣高雄地方法院以八十九年度毒聲字第
    六六三一號裁定令入戒治處所施以強制戒治一年，同時經檢察官提起公訴，經臺
    灣高雄地方法院於八十九年十月二日以八十九年度訴字第二一三八號判處有期徒
    刑一年確定等情，有臺灣高等法院被告全國前案紀錄表及臺灣高雄地方法院檢察
    署刑案資料查註紀錄表各一份在卷可參。被告三犯毒品危害防制條例第十條第一
    項、第二項之罪，應予依法論科。
二、查海洛因屬毒品危害防制條例第二條第二項第一款所稱之第一級毒品，安非他命
    為毒品危害防制條例第二條第二項第二款所稱之第二級毒品，被告施用海洛因、
    安非他命之行為，係犯該條例第十條第一項之施用第一級毒品罪、同條例第十條
    第二項之施用第二級毒品罪。被告持有第一級毒品海洛因、第二級毒品安非他命
    ，進而施用，其持有第一級毒品海洛因及持有第二級毒品安非他命之低度行為，
    應各為施用之高度行為所吸收，不另論罪。又被告先後多次施用第二級毒品安非
    他命之行為，時間緊接，所犯係構成要件相同之罪，顯係基於概括犯意反覆為之
    ，為連續犯，應依刑法第五十六條規定論以一罪，並加重其刑。又被告所犯上開
    施用第一級毒品與施用第二級毒品二罪間，犯意各別，行為互殊，應予分論併罰
    。又查，被告前因違反麻醉藥品管理條例案件，經臺灣高雄地方法院判處有期徒
    刑五月確定，於八十六年十一月五日執行完畢，有臺灣高等法院被告全國前案紀
    錄表及臺灣高雄地方法院檢察署刑案資料查註紀錄表各一份在卷可憑，其受有期
    徒刑之執行完畢後，五年內再犯本件有期徒刑以上之罪，為累犯，應依刑法第四
    十七條規定加重其刑。又被告所犯施用第二級毒品部分，有二種以上刑之加重事
    由，應依刑法第七十條規定遞加重之。爰審酌被告前因施用毒品案件，經強制戒
    治及法院判刑後，仍再犯本件犯行，顯見其惡習難改，惟念其犯後坦承犯行，且
    施用毒品屬自戕行為，對社會危害性甚微等一切情狀，分別量處如主文所示之刑
    ，並定其應執行之刑。
據上論斷，應依刑事訴訟法第二百九十九條第一項前段，毒品危害防制條例第十條第
一項、第二項，刑法第十一條前段、第五十六條、第四十七條、第五十一條第五款，
判決如主文。
本案經檢察官楊慶瑞到庭執行職務。
中      華      民      國    九十二    年      一      月    二十八    日
                                  臺灣高雄地方法院刑事庭
                                      法  官    曾  淑  娟
右正本證明與原本無異。
如不服本判決，應於判決送達後十日內，向本院提出上訴狀。
                                      書記官    呂  怜  勳
中      華      民      國    九十二    年      一      月    二十八    日
附錄本判決論罪科刑法條：
毒品危害防制條例第十條
施用第一級毒品者，處六月以上五年以下有期徒刑。
施用第二級毒品者，處三年以下有期徒刑。


司法院資訊處製作；財團法人民間司法改革基金會備份。
